臺灣臺中地方法院交通事件裁定　　　　　100年度交聲字第8號
原處分機關　交通部公路總局臺中區監理所
異　議　人
即受處分人　姚秀燕
上列受處分人因違反道路交通管理處罰條例案件，對於交通部公
路總局臺中區監理所於民國99年11月24日所為之處分（原處分案
號：中監違字第裁60-GOH243774號裁決書）聲明異議，本院裁定
如下：
  主    文
異議駁回。
    理    由
一、原處分機關略以：異議人即受處分人姚秀燕（以下簡稱受處
    分人）駕駛6716-NC號自小客貨車，於民國99年9月3日15時4
    5分許，在臺中市○○路74 號前，因「併排停車」違規，經
    臺中市警察局第一分局繼中派出所依違反道路交通管理處罰
    條例第56條第1項第6款規定舉發。受處分人於期限內到案陳
    述，經原處分機關函詢原舉發機關調查結果，仍認受處分人
    有前開違規事實，遂於99年11月24日以中監違字第裁60-GOH
    243774號裁決書，處罰鍰新臺幣（下同）1,200 元整，逾期
    則依裁決書處罰主文規定移送強制執行等語。
二、聲明異議意旨略以：按道路交通管理處罰條例第56條第1項
    第9款規定，應依停車時間、位置、方式、車種規定停車。
    伊於上開舉發時、地，依平常停放汽車之汽車停車位停車，
    惟該汽車停車格，已被數部機車違反上開規定佔用一小部分
    外側，一時之間又找不到機車車主來挪移車輛，且因當時僅
    為取物，停車時間不會超過2至3 分鐘，才未向110投訴上開
    機車違規停車。伊於取物出來後，見警察在場拍照舉發，伊
    乃向警察投訴上開機車違規停車，詎警察不但不處罰上開機
    車違規佔用汽車停車格，反而巧立名目以莫須有之「併排停
    車」罪名製單舉發，警察不舉發違規之始作俑者，反而追加
    處罰委曲求全之無辜百姓，使守法百姓深陷「守法究竟對不
    對」之迷霧中，此舉豈是人民保姆所應為？本件舉發確實沒
    有正當性，爰此提出聲明異議等語。
三、按汽車停車時，不得併排停車；汽車駕駛人停車時，併排停
    車，處600元以上1,200元以下罰鍰，道路交通安全規則第11
    2條第1項第10款、道路交通管理處罰條例第56條第1項第6款
    分別定有明文。又汽車駕駛人，有併排停車違規事件，期限
    內到案繳納或聽候裁決者，統一裁罰基準處1,200 元罰鍰，
    違反道路交通管理事件統一裁罰標準表亦規定甚明。
四、經查: 本件受處分人姚秀燕所有之6716-NC 號自小客貨車，
    於上開時、地，因「併排停車」之違規，為臺中市警察局第
    一分局繼中派出所員警依道路交通管理處罰條例第56 條第1
    項第6 款規定逕行舉發之事實，有臺中市警察局第一分局99
    年10月19日中分一交字第0990028797號函、臺中市警察局中
    市警交字第GOH243774 號舉發違反道路交通管理事件通知單
    、交通部公路總局臺中區監理所中監違字第裁60-GOH243774
    號違反道路交通管理事件裁決書及違規採證照片1 幀在卷可
    稽。受處分人雖以前詞置辯，然併排停車之處罰，係因駕駛
    人將車輛以斜向、垂直或平行等方向停放於其他車輛車側，
    易生車輛往來危險並造成合法用路權人之不便，是以駕駛人
    有併排停車之違規行為即應受罰，不以事實上造成危害為必
    要，亦不限於狹隘或單行之路面，更不因駕駛人停車時間之
    長短，或以其個案之特殊狀況而得免罰。查受處分人既不否
    認有於上揭時間在該處停車取貨之事實，且觀諸卷附違規採
    證照片所示，上開舉發地點雖劃有汽車停車格可得停放車輛
    ，惟已先行遭其他機車停放，此時該處顯然不宜再停放汽車
    ，受處分人應另擇其他適當處所停車，然受處分人仍然執意
    將所有之車輛與路邊汽車停車格內停放之數台機車併排停車
    ，致該車輛佔用前開道路一方車道甚多，顯然已嚴重妨礙其
    他人、車通行，而生公眾往來之危險，則受處分人確有於上
    開時、地併排停車之違規事實，堪予認定，原處分機關依道
    路交通管理處罰條例第56條第1項第6款規定裁處，即無不當
    ，受處分人所辯，不足為採。至受處分人所辯上開機車違反
    道路交通管理處罰條例第56條第1項第9款規定違規停車乙情
    ，惟上開機車違規與否與本件併排違規停車處罰要件，本應
    分別認定，兩者已屬無涉，更況行政行為，應以誠實信用之
    方法為之，並應保護人民正當合理之信賴；行政行為，非有
    正當理由，不得為差別待遇，行政程序法第8條、第6條分別
    定有明文，此即行政法上之誠實信用原則、信賴保護原則及
    平等原則。是基於事理之本質，相同事件固應為相同之處理
    ，不得任意為差別之待遇，然在法治國家，遵守法規為每一
    國民之責任，自不得以他人或自己過去之違規行為未被取締
    ，即執為自己亦可以不遵守規定之適法理由，否則即係曲解
    前揭誠實信用原則、信賴保護原則、平等原則及由平等原則
    所衍生之行政自我拘束原則之真義，亦即人民不得主張「不
    法之平等」。故行政機關若怠於行使權限，致人民因個案違
    法狀態未排除而獲得利益時，該利益並非法律所應保護之利
    益，其他人民自不能要求行政機關比照該違法案例而授予利
    益。是縱上開機車違規停車未舉發乙情屬實，受處分人仍不
    得以此據為本件免罰之理由；至前揭機車違反停車規定是否
    另已舉發乙節，本院已另函請原舉發機關予以查明函復本院
    ，附此敘明。
五、綜上所述，受處分人確有於上揭時、地併排停車之違規行為
    ，從而，原處分機關依道路交通管理處罰條例第56條第1項
    第6款規定及違反道路交通管理事件統一裁罰基準表，裁處
    受處分人罰鍰1,200元，核無違誤，本件異議為無理由，應
    予駁回。
六、據上論斷，應依道路交通管理處罰條例第87條、道路交通事
    件處理辦法第18條規定，裁定如主文。
中    華    民    國   100    年    1     月    25    日
                  交通法庭    法  官  黃建都
以上正本證明與原本無異。
如不服本裁定應於送達後5日內向本院提出抗告狀(應附繕本)並
敘述抗告之理由。
                              書記官  賴玉真
中    華    民    國   100    年    1     月    25    日